臺灣高等法院臺中分院刑事判決　　　　 96年度上訴字第755號
上　訴　人
即　被　告　乙○○
選任辯護人　周平凡律師
上　訴　人
即　被　告　辛○○
選任辯護人　張益隆律師
　　　　　　黃鼎鈞律師
　　　　　　林俐伶律師
上列上訴人等因妨害自由等案件，不服臺灣彰化地方法院九十五
年度訴字第一○九九號中華民國九十六年一月二十五日第一審判
決（起訴案號：臺灣彰化地方法院檢察署九十四年度偵字第七四
六三號、九十五年度偵字第五一七二號），提起上訴，本院判決
如下：
    主  文
原判決撤銷。
乙○○共同以非法方法剝奪人之行動自由，累犯，處有期徒刑壹
年貳月。
辛○○共同以非法方法剝奪人之行動自由，處有期徒刑拾月。
    事  實
一、乙○○有犯脫逃罪、重傷害罪、恐嚇罪、非法寄藏手槍罪等
    犯罪前科紀錄，最近一次係於民國（下同）九十二年間，因
    違反區域計畫法案件，經臺灣彰化地方法院判處有期徒刑六
    月確定，並於九十三年二月五日易科罰金執行完畢。
二、緣辛○○、己○○二人與庚○○係鄰居，而丁○○（現已死
    亡）曾透過庚○○之介紹，多次向辛○○、己○○二人借款
    ，但並未如期清償，因而至九十四年五月底止，已分別積欠
    辛○○、己○○各新台幣（下同）五百六十萬元、及一百萬
    元；辛○○、己○○為此，遂於九十四年六月十四日委託乙○○代為處理其等與丁○○之間之債權債務關係。詎乙○○
    接受委託之後，竟與辛○○及其餘五、六名不詳姓名之成年
    男子共同基於以非法方法剝奪人之行動自由之犯意聯絡，先
    由辛○○於九十四年六月二十日中午，利用丁○○持支票到
    臺中市找人調借現金之機會，向丁○○、庚○○佯稱可到彰
    化縣二林鎮向乙○○借貸資金，使丁○○、庚○○二人不疑
    有他，乃由不知情之己○○駕駛自用小客車，搭載辛○○、
    丁○○、庚○○等人前往彰化縣二林鎮。迨同日下午三時許
    ，當其等抵達乙○○所指示之彰化縣二林鎮○○路柳子溝二
    號橋前時，辛○○即帶丁○○下車，將丁○○交給乙○○，
    隨即由乙○○及同行之不詳姓名成年男子將丁○○帶上其所
    駕駛車輛，再將丁○○載往彰化縣二林鎮郊區一處工寮，與
    上開五、六名不詳姓名之成年男子共同看管丁○○，不使離
    開（尚未達到拘禁之程度），而共同以非法之方法剝奪丁○○之行動自由；期間乙○○等人即以：若不還錢，就會死的
    很難看等語，脅迫丁○○清償其積欠辛○○、己○○二人之
    債務；而己○○則駕駛自用小客車搭載辛○○、庚○○要返
    回臺中市。惟因丁○○確無法清償上開債務，乙○○乃撥打
    電話給辛○○，叫辛○○將庚○○帶回彰化縣二林鎮，辛○○即叫己○○駕車搭載其與庚○○折返，並於同日下午三時
    三十分許駛至上開工寮與乙○○等人會合。而乙○○等人及
    辛○○明知庚○○並無意願擔任丁○○之保證人且於客觀上
    亦無此義務，另亦知丁○○亦無就現存債務另立本票之義務
    ，竟因丁○○積欠上開債務，且因丁○○之借貸係由庚○○
    介紹，乃認庚○○亦有責任，遂基於共同犯罪之犯意聯絡，
    推由乙○○及上開同行之男子在上開工寮，以：「妳趕快簽
    一簽，好趕快回家帶小孩，我們有的是時間」、「如果妳不
    簽，我們只有在這邊等」、「大家就在這裡耗，這裡有吃、
    有得住，時間再久也沒有關係」等脅迫言語，同時要求丁○○、庚○○二人共同簽發本票給辛○○、己○○，致使丁○○、庚○○受此強制，而同意乙○○之要求，乃於九十四年
    六月二十日下午四時許，由乙○○駕車搭載丁○○（尚有與
    乙○○同行之不詳姓名成年男子限制丁○○之行動自由）、
    庚○○一起前往彰化縣二林鎮○○路○段五０二號即丙○○
    所經營「國棟代書事務所」（己○○則另駕車搭載辛○○前
    往上開代書事務所），簽發本票二張（分別為票號：二二三
    一０五、金額：五百六十萬元、發票人：丁○○、庚○○；
    票號：二二三一０六、金額一百萬元，發票人：丁○○、庚○○）交予乙○○（乙○○再轉交給辛○○、己○○）。後
    至同日下午五時許，乙○○才同意讓丁○○離開，丁○○至
    此才恢復行動自由，再由己○○駕駛自用小客車搭載辛○○
    、丁○○、庚○○等人返回臺中市。
三、案經被害人庚○○訴由彰化縣警察局二林分局報告臺灣彰化
    地方法院檢察署檢察官偵查起訴。
    理  由
一、本案上訴人即被告乙○○（以下簡稱為被告乙○○）對其本
    身所犯之上開犯罪事實，已於原審法院及本院審理期日均為
    認罪之陳述。至於本案上訴人即被告辛○○（以下簡稱為被
    告辛○○）則於原審法院及本院審理期日均否認伊有參與上
    開犯行，並辯稱：伊在案發當天前往彰化縣二林鎮，確係要
    幫丁○○找被告乙○○以支票調借現金，又伊雖有委託被告
    乙○○幫忙追討債務，但伊有交代被告乙○○不能使用任何
    暴力及恐嚇之犯罪手段，伊對被告乙○○將丁○○帶往上開
    工寮剝奪其行動自由，及嗣後脅迫丁○○、庚○○簽發上開
    本票，事先並不知情，亦未聽聞，被告乙○○可能係因有透
    過伊貸款五十萬元給丁○○未能獲償，才為上開行為，此純
    係被告乙○○個人所為，與伊無關，伊應不為罪等語。
二、經查：
（一）本案被告乙○○之上開犯罪事實，除據被告乙○○於原審
      法院及本院審理期日坦白承認之外，並經被害人丁○○於
      偵查中，及經被害人庚○○先後於偵、審中，均指證甚詳
      。另外，本案被告辛○○及證人己○○確有於九十四年六
      月十四日委託被告乙○○代為處理其等與丁○○之間之債
      權債務關係部分，有委託書影本二紙在卷可憑（見七四六
      三號偵卷第三八、三九頁）；被害人丁○○、庚○○確有
      於上開時間在證人丙○○所經營之「國棟代書事務所」簽
      發上開二張本票部分，除據證人己○○、丙○○證述屬實
      之外，並有上開本票影本二張附卷可據（見七四六三號偵
      卷第四○、四一頁）。而本案被害人丁○○、庚○○及被
      告辛○○確係因為上開原因，由證人己○○駕駛自用小客
      車搭載前去彰化縣二林鎮，約於當日下午三時許抵達彰化
      縣二林鎮○○路柳子溝二號橋，此後被告辛○○即帶被害
      人丁○○下車，隨即由被告乙○○及同行之不詳姓名成年
      男子將被害人丁○○帶上其所駕駛車輛，駛往彰化縣二林
      鎮郊區一處工寮，其後證人己○○駕駛自用小客車搭載被
      告辛○○及被害人庚○○要返回臺中市之途中，因被告辛○○接獲被告乙○○之電話，被告辛○○即要證人己○○
      駕車搭載其與被害人庚○○折返，後經被告乙○○叫人引
      路，約於同日下午三時三十分許駛至上開工寮與被告乙○○等人會回，當時工寮內尚有五、六名成年男子，後到彰
      化縣二林鎮○○路○段五０二號即丙○○所經營「國棟代
      書事務所」要簽發本票之時間大約是同日下午四時，被害
      人庚○○、丁○○係搭乘被告乙○○所駕駛之自用小客車
      前往，簽完本票之後約於同日下午五時離開，上開各情亦
      經證人己○○先後於原審法院及本院審理時證述明確。又
      本案被害人丁○○搭坐證人己○○所駕駛之自用小客車於
      上開時間抵達彰化縣二林鎮○○路柳子溝二號橋附近，再
      由被告乙○○及同行之不詳姓名成年男子將被害人丁○○
      帶上被告乙○○所駕駛車輛，駛往彰化縣二林鎮郊區一處
      工寮，並由被告乙○○與五、六名不詳姓名之成年男子共
      同看管，此時被害人丁○○無法離開，已被非法剝奪行動
      自由，固不待論。即在證人己○○駕駛自用小客車搭載被
      害人庚○○及被告辛○○於上開時間返回上開工寮，以迄
      其等又到證人丙○○所經營之「國棟代書事務所」簽發本
      票而於同日下午五時離開之前，被告乙○○等人要向被害
      人丁○○催討債務之主要目的，既仍無結果，且在其等前
      往證人丙○○所經營之「國棟代書事務所」簽發本票之前
      ，被害人丁○○尚被留在工寮之房間，此情為證人己○○
      所證實，另在其等前往證人丙○○所經營之「國棟代書事
      務所」簽發本票之期間，依據同行之證人庚○○在本院審
      理時所證稱：「工寮那批人還是在她（指丁○○）旁邊」
      之情，顯見在其等簽發本票並於同日下午五時離開之前，
      被害人丁○○尚在被告乙○○及同行男子限制行動自由之
      狀態。本案被告乙○○之上開犯罪事證甚為明確。
（二）次查，本案被告辛○○雖以上開情詞否認犯罪，第查：
（１）本案被害人丁○○於偵查中，已以證人身分具結證述：「
      當天辛○○告訴我要帶我到二林去借錢」、「因當天我要
      借錢是要還她（指辛○○）」、「她說她有個親戚可以借
      錢給我，以便我清償欠她的債務，雖然我告訴她，我手中
      的支票曾有退票紀錄，但辛○○告訴我，對方是對人不對
      票，只要我在票後背書即可，當時我本來也告訴辛○○我
      將票交給她就好，但她堅持我必須出面，因此（我）專程
      從屏東上來」、「當天（到二林）辛○○下車後，叫我也
      下車，帶我到前方的車子上，一上車該車就開走了，辛○○並未隨同前往」、「他們載我在田野中，告訴我辛○○
      委託他幫她處理債務，並說辛○○是他姐姐，連他姐姐的
      錢也敢不還，恐嚇我若不還錢就會死的很難看，到時怎麼
      死的都不知道，要我立即打電話找人帶錢來放人」、「（
      庚○○到場後），他說若我們沒有當天找人出來講清楚如
      何還債，就不讓我們回去，要將我們留在該工寮中」、「
      當然會（害怕）」等語（見七四六三號偵卷第一二二、一
      二三頁）。
（２）又本案被害人庚○○除於警、偵訊指訴被告乙○○等人之
      上開犯行之外，並於偵查中，以證人身分具結證述：「當
      天是辛○○邀我們去的」、「辛○○說他的親戚在二林，
      要向他調錢，因此我和丁○○、辛○○一起去二林」、「
      （問：你們去二林是否拿到錢？）沒有，我們到二林時乙○○就在該處等我們，他並拿出辛○○、己○○的委託書
      」、「當天本來乙○○要丁○○拿出身上所有現金，但丁○○現金不多，要求乙○○給他時間處理，後來乙○○便
      叫他簽立本票」、「（後來為何叫妳也簽本票？）「因辛○○說要我先生把退休金拿出來還錢」、「乙○○（叫我
      簽本票）」、「他叫我快簽名，他說不會打我，也會讓我
      飲食，給我住，但不簽就不會讓我回去，叫我快簽名回家
      照顧小孩，但我不簽他就不斷重複要我簽本票」、「本票
      在代書那裏簽的，交給乙○○」、「（當時）他們坐兩部
      車大約五到六人」等語（七四六三號偵卷第五二至五四頁
      ）。嗣在原審法院審理時，被害人庚○○再以證人身分證
      述：「（問：妳在代書簽本票時，辛○○有無表示你可以
      不用簽？）她有問我你是不是真的要簽，你知不知道這件
      事情的嚴重性，我說如果我不簽妳們可以讓我走，我就不
      簽。然後辛○○沒有講話」、「（問：既然不是你的債務
      ，為何你要簽？）因為當時情況下，我很害怕，他們知道
      我家有小孩，他們應該是要我簽，我才可以回家」、「（
      問：當天如何前往？）己○○開車，載我跟丁○○、辛○○到二林，辛○○只有跟我說是要跟遠房妹婿調現，到了
      以後，有兩部車在現場等我，辛○○就把丁○○帶到乙○○那邊，請她上車，他們就載丁○○離開現場」、「（問
      ：你有無跟辛○○反應？）有，辛○○說她不想再等下去
      ，她要用自己方式解決」、「她只說她有她的方法叫丁○○還錢，語氣很不好」、「她們本來要載我回台中，後來
      辛○○接到乙○○電話，也叫要把我載過去」、「（問：
      你進去工寮後情形？）我對丁○○說你有無動產、不動產
      可償還，丁○○說沒有，乙○○叫丁○○找家人出來解決
      ，丁○○說沒辦法，後來乙○○把我叫到旁邊，叫我跟丁○○簽本票，我說錢不是我借的，為何要我簽，第二次乙○○又跟我說本票趕快簽一簽，你才可以回去帶小孩」、
      「（問：乙○○有說妳如果不簽要如何？）大家就在這裡
      耗，這裡有吃、有得住，時間再久也沒關係」、我一進現
      場，就很怕，不用他這樣講」、「我到現場才知道他們把
      丁○○帶到工寮裡面」、「（當時妳有認為辛○○她的方
      式是什麼？）就是討債公司，一群我們看了就會害怕的男
      人，除了乙○○外還有五、六人，乙○○雖然沒有口出惡
      言，但他身旁的人講話都很兇」、「（丁○○如何過去乙○○那邊的？）辛○○開完門後，辛○○說來陳小姐我們
      下車了，辛○○是把丁○○帶到乙○○那邊，是乙○○跟
      他身邊一個男生把丁○○帶上車」、「（對於丁○○被乙○○等人帶走，在回程車上辛○○有無做任何說法？）在
      回程車上，我有問辛○○怎麼回事，辛○○情緒有點失控
      ，她說不想再等，想用自己的方法解決」、「我一到工寮
      ，丁○○跟我說她很害怕」、「（問：在當時你有聽到任
      何人對丁○○說如果她不簽本票會如何？）乙○○身旁的
      人口氣很兇說，如果你不簽，你就在這邊等，等到有人拿
      錢來，你才可以走」等情（以上見原審卷宗第七二至七六
      頁）。
（３）依據本案被害人丁○○、庚○○以證人身分所證述上情（
      其中之偵訊證詞，均經具結，且無顯有不可信之特別情況
      ，均得為證據），本案應係被告辛○○委託被告乙○○代
      為處理其與丁○○之間之債權債務關係之後，於上開時間
      ，利用被害人丁○○持支票到臺中市找人調借現金之機會
      ，向被害人丁○○、庚○○佯稱可到彰化縣二林鎮向被告
      乙○○借貸資金，使被害人丁○○、庚○○二人不疑有他
      ，再由不知情之己○○駕駛自用小客車，搭載其等前往彰
      化縣二林鎮，後即將被害人丁○○交給被告乙○○逼討債
      款，嗣因被害人丁○○確無法清償上開債務，被告乙○○
      為逼使被害人丁○○、庚○○二人簽發上開本票，乃才又
      撥打電話給被告辛○○，叫被告辛○○將被害人庚○○帶
      回彰化縣二林鎮，後再推由被告乙○○等人強要被害人丁○○、庚○○二人簽發上開本票，其情甚為明顯。被告辛○○若係要以平和之方法催討上開債務，何需委請被告乙○○代為處理？又被告辛○○既以上開手法將被害人丁○○交給被告乙○○逼討債款，後即置之不顧，嗣在接獲被
      告乙○○之電話之後，又請己○○將被害人庚○○載回彰
      化縣二林鎮，致讓被告乙○○可以脅迫被害人丁○○、庚○○簽發本票，則謂其不知被害人丁○○會被剝奪行動自
      由，且不知被害人丁○○、庚○○簽發本票係被脅迫，又
      謂其事先與被告乙○○等人並無上開犯罪之犯意聯絡，以
      上辯解顯均有違常情，殊難令人採信。
（４）本案被害人丁○○、庚○○被脅迫簽發本票之地點既在工
      寮，此為證人丙○○所未見，則證人丙○○證述被害人丁○○、庚○○到其代書事務所簽發本票之情節，自不足為
      被告二人有利之認定。又被告辛○○雖於偵查中，經檢察
      官訊問何以要委託被告乙○○處理債務時，辯稱：「因為
      乙○○有一部分錢在我這裡」等語；其後被告乙○○亦在
      偵查中附會其詞，辯稱：「我投資辛○○五十萬元」云云
      。惟本案被告乙○○於警訊未曾供述此情；被告辛○○並
      於警訊供稱：伊係先委託綽號「阿山」之朋友處理債務，
      「阿山」再請被告乙○○出面處理等語。另依據本案被害
      人丁○○、庚○○之指訴與證詞，其等在被催逼欠款或簽
      發本票之過程中，亦未見被告乙○○有以債權人之身分自
      居。依據以上各情，尚難認定被告辛○○及乙○○上開所
      辯為真實。況本案被告辛○○確有與被告乙○○共為上開
      犯行之犯意聯絡，並係由被告辛○○以上開手法將被害人
      丁○○、庚○○帶至彰化縣二林鎮，推由被告乙○○與上
      開不詳姓名之成年男子等人對被害人丁○○、庚○○實行
      上開妨害自由及強制罪之犯行，其理由已有如上述，則被
      告乙○○有無透過被告辛○○貸款五十萬元給被害人丁○○，亦無礙其等二人妨害自由及強制罪等犯行之成立。另
      被告辛○○既以上開手法將被害人丁○○交給被告乙○○
      逼討債款，後即置之不顧，嗣在接獲被告乙○○之電話之
      後，又請己○○將被害人庚○○載回彰化縣二林鎮，致讓
      被告乙○○可以脅迫被害人丁○○、庚○○簽發本票，則
      謂其不知被害人丁○○會被剝奪行動自由，且不知被害人
      丁○○、庚○○簽發本票係被脅迫，又謂其事先與被告乙○○等人並無上開犯罪之犯意聯絡，以上辯解顯均有違常
      情，殊難令人採信；則被告乙○○以證人身分證述：被告
      辛○○未曾要其以非法手段催討欠款，且要其不要使用暴
      力，事先並無與其有共同犯罪之謀議，被告辛○○對其所
      為，均屬不知情，且其亦未脅迫被害人丁○○、庚○○簽
      發本票云云，顯係迴護之詞，不足採信。又依據本案被告
      二人之供述及被害人丁○○、庚○○二人之指訴與證詞，
      雖尚無法認定證人己○○亦有參與本案犯罪，但尚無從因
      此即認定被告辛○○並未參與本案犯罪。而證人己○○於
      本院審理時，對於其等要到代書事務所簽發本票之期間，
      上開不詳姓名男子多人有無同行乙事，既表示不清楚，則
      其證稱被害人丁○○未被限制行動自由乙節，自非可採信
      。又其雖又證稱：在代書事務所，被告辛○○有問庚○○
      「妳真的要簽本票嗎？簽本票有很大的責任」，然後庚○○說她知道，此後就沒有再講什麼話等語；但若非受逼，
      被害人庚○○豈願簽發本票？若非因有上開原因而要求被
      害人庚○○簽發負責，被告乙○○豈會無端強制被害人庚○○亦要共同簽發本票？再身為委託人及執票人之被告辛○○，如確不要被害人庚○○簽發本票，其告知受託人之
      被告乙○○即可，亦可在收受本票之後，徵詢被害人庚○○之意見再予以刪除，何須多此一問？審酌上開各情，本
      院認此部分，以庚○○之證詞為可採信。至於證人己○○
      之其餘證詞，依其內容，均尚無法據為有利被告二人之認
      定。至於證人戊○○於本院所為之證詞，係就被害人丁○○亦有向其借款及協商還債計畫等事為證述，與本案被告
      二人上開犯行並無直接關係，亦不足為有利被告二人之認
      定。
（５）綜上理由，本案被告辛○○以上開情詞否認犯罪，均為本
      院所不採信。被告辛○○確有參與上開妨害自由及強制犯
      行，均堪認定。
三、核被告二人對被害人丁○○所為，係犯刑法第三百零二條第
    一項之妨害自由罪；又被告二人對被害人庚○○所為，則係
    犯同法三百零四條第一項之強制罪。至於被告二人對被害人
    丁○○所為，雖有以脅迫方法使其行無義務之事，但刑法第
    三百零二條第一項之剝奪人之行動自由罪及第三百零四條第
    一項之強制罪，其所保護之法益，均為被害人之自由，惟第
    三百零二條第一項之法定刑，既較第三百零四條第一項為重
    ，故行為人以強暴脅迫使人行無義務之事，或妨害人行使權
    利之目的，而其方法已達於剝奪人之行動自由之程度時，其
    以強暴脅迫進使人行無義務之事或妨害人行使權利之行為已
    為剝奪人行動自由之行為所吸收，應祇成立剝奪人行動自由
    罪，並無刑法第五十五條之適用；再者，刑法第三百零二條
    第一項之罪，與同法第三百零五條之罪，所保護之法益均為
    被害人之自由；剝奪人之行動自由罪，不外以強暴脅迫為手
    段，且較他罪為重，縱其目的在恐嚇他人，仍應逕依刑法第
    三百零二條第一項論處，無適用同法第三百零五條之餘地；
    故被告二人對被害人丁○○所為，應不另論以刑法第三百零
    四條第一項、及同法第三百零五條之罪。又被告二人係在對
    被害人丁○○實行犯罪之過程中，同時又對被害人庚○○犯
    罪，屬一行為觸犯二罪名之想像競合犯，應依刑法第五十五
    條之規定，從一重依據刑法第三百零二條第一項之妨害自由
    罪處斷。又就上開犯罪事實之實施，被告乙○○、辛○○與
    其餘五、六名不詳姓名之成年男子之間，有犯意聯絡及行為
    分擔，均為共同正犯。又被告乙○○除有犯脫逃罪、重傷害
    罪、恐嚇罪、非法寄藏手槍罪等犯罪前科紀錄之外，其於九
    十二年間，又因違反區域計畫法案件，經臺灣彰化地方法院
    判處有期徒刑六月確定，並於九十三年二月五日易科罰金執
    行完畢，此部分事實有本院被告乙○○之全國前案記錄表一
    份在卷可稽，其於受此有期徒刑之執行完畢後，於五年之內
    再因故意而犯本案有期徒刑以上之罪，無論依據修正前、後
    刑法第四十七條之規定，均構成累犯，應逕依現行刑法第四
    十七條第一項累犯之規定加重其刑。
四、原審判決就被告乙○○、辛○○二人所犯，予以論罪科刑，
    固屬有見，惟原審判決之理由漏未認定上開五、六名不詳姓
    名之成年男子亦為共同正犯，且誤認被告乙○○、辛○○二
    人對被害人丁○○亦有犯刑法第三百零四條第一項之強制罪
    ，因而誤認被告乙○○、辛○○二人有連續犯強制罪，並與
    所犯妨害自由罪有修正前刑法第五十五條之牽連犯關係，再
    又認定被害人丁○○喪失行動自由已至被私行拘禁之程度，
    以上均有違誤。是本案被告乙○○上訴意旨指摘原審判決適
    用法律有誤，其上訴為有理由，另被告辛○○上訴否認犯罪
    雖無理由，但原審判決適用法律既有上開違誤，自應由本院
    將原審判決均予以撤銷改判。爰審酌被告二人之品行、犯罪
    動機、犯罪手段、所生危害，及被告辛○○已將五百六十萬
    元之本票返還被害人庚○○，此情業經被害人庚○○於本院
    審理時證實，被害人庚○○並表示可以原諒被告辛○○等一
    切犯罪情狀，各量處如主文第二項所示之刑。又刑法第三百
    零二條第一項之罪，法定刑得科銀元三百元以下罰金；刑法
    三百零四條第一項之罪，法定刑得科銀元三百元以下罰金。
    依據修正後刑法施行法增訂第一條之一：「中華民國九十四
    年一月七日刑法修正施行後，刑法分則編所定罰金之貨幣單
    位為新臺幣。九十四年一月七日刑法修正時，刑法分則編未
    修正之條文定有罰金者，自九十四年一月七日刑法修正施行
    後，就其所定數額提高為三十倍。但七十二年六月二十六日
    至九十四年一月七日新增或修正之條文，就其所定數額提高
    為三倍」，及刑法第三十三條第五款修正為：「主刑之種類
    如下：五、罰金：新臺幣一千元以上，以百元計算之」等規
    定觀之，依九十五年七月一日施行之現行刑法，上開罪名所
    得科處之罰金刑最低為新臺幣一千元。但如依被告等行為時
    之刑罰法律，即罰金罰鍰提高標準條例第一條前段規定之提
    高倍數十倍及修正前刑法第三十三條第五款規定之罰金最低
    額一元計算，則上開罪名所得科處之罰金最低額為銀元十元
    即新台幣三十元。因此，就此部分，比較上開修正前、後之
    刑罰法律，自以被告二人行為時關於科處罰金刑之法律較有
    利於被告二人，此部分自應適用刑法修正前之規定，附此敘
    明。
五、據上論斷，應依刑事訴訟法第三百六十九條第一項前段、第
    三百六十四條、第二百九十九條第一項前段、刑法第二條第
    一項前段、第二十八條、第三百零二條第一項、第三百零四
    條第一項、第五十五條、第四十七條、原罰金罰鍰提高標準
    條例第一條前段，判決如主文。
本案經檢察官甲○○到庭執行職務。
中　　華　　民　　國　　96　　年　　7 　　月　　11　　日
            刑事第三庭    審判長法　官　王  增  瑜
                                法　官  梁  堯  銘
                                法　官  廖  柏  基
上列正本證明與原本無異。
如不服本判決應於收受送達後十日內向本院提出上訴書狀，其未
述上訴之理由者並得於提起上訴後十日內向本院補提理由書（
須按他造當事人之人數附繕本）。
                                書記官  王  麗  英
中　　華　　民　　國　　96　　年　　7 　　月　　11　　日
附錄論罪科刑法條：
刑法第三百零二條第一項
私行拘禁或以其他非法方法，剝奪人之行動自由者，處五年以下
有期徒刑、拘役或三百元以下罰金。
